臺灣嘉義地方法院刑事判決　　　　　　 96年度簡上字第173號
上　訴　人
即　被　告　乙○○
上列上訴人因賭博案件，不服本院嘉義簡易庭96年度嘉簡字第
833號中華民國96年5月31日第一審判決（聲請簡易判決處刑案號
：96年度速偵字第113號），提起上訴，本院合議庭為第二審判
決如下：
    主  文
上訴駁回。
乙○○緩刑貳年，並應於本判決確定後壹年內向指定之公益團體
、地方自治團體或社區提供肆拾小時之義務勞務；緩刑期間付保
護管束。
    事  實
一、乙○○基於意圖營利，供給賭博場所之犯意，於民國96年5
    月11日19時10分許前某時，提供其位於嘉義縣水上鄉○○村
    ○○路410巷6號之住所作為賭博場所，由阮氏貝五、甲○○
    、胡氏霜、黎氏嬌鶯、陳氏金賢、阮翠娥、阮氏雪梅及阮氏
    嬌等人（均由警另依社會秩序維護法處理）在上址賭博財物
    。其賭博方式係以撲克牌為賭具，以越南當地流行之賭博規
    則，互比點數大小之射倖性方式在參與賭博之賭客間互賭輸
    贏現金，乙○○則從中對贏錢之賭客抽取新臺幣（下同）50
    至200元不等之抽頭金。迄於同日19時10分許，經嘉義縣警
    察局水上分局警員在上址當場查獲。
二、案經嘉義縣警察局水上分局報告臺灣嘉義地方法院檢察署檢
    察官偵查後聲請簡易判決處刑。
    理  由
一、按被告以外之人於審判外之言詞或書面陳述，除法律有規定
    者外，不得作為證據。當事人、代理人或辯護人於法院調查
    證據時，知有第159條第1項不得為證據之情形，而未於言詞
    辯論終結前聲明異議者，視為有前項之同意。刑事訴訟法第
    159條第1項、第159條之5第2項分別定有明文。查檢察官、
    被告就證人阮氏貝五、甲○○、胡氏霜、黎氏嬌鶯、陳氏金
    賢、阮翠娥、阮氏雪梅及阮氏嬌等人於警詢時之陳述，未於
    言詞辯論終結前聲明異議，本院審酌其言詞陳述作成時之情
    況，並無違法取證或其他瑕疵，認為以之作為證據為適當，
    是其此部分之陳述，應有證據能力。
二、訊據上訴人即被告乙○○（下稱被告）於警詢、偵查中坦承
    警員查獲現址為其管領使用之處所，並知悉其妻甲○○及阮
    氏貝五等人在該址賭博財物，並抽頭補貼水電費用等節，於
    本院審理時，則辯稱其當時並不在現場，亦不知道阮氏嬌等
    人在該址賭博財物云云。惟查，上揭犯罪事實，業經證人即
    賭客阮氏貝五、甲○○、胡氏霜、黎氏嬌鶯、陳氏金賢、阮
    翠娥、阮氏雪梅及阮氏嬌等人於警詢中證述情節互符無訛，
    並有臺灣嘉義地方法院96年度聲搜字第653號搜索票、嘉義
    縣警察局水上分局搜索扣押筆錄、扣押物品目錄表、扣押物
    品收據各1紙附卷可稽。被告固以上情置辯，惟查，被告於
    警詢時供述：「他們小姐愛玩，都抓到了，還有什麼意見，
    他們要玩我又不了解，你也知道，我在那裡喝酒，我的啤酒
    罐在那裡，你也有看到啊... 」等語，有本院勘驗筆錄可稽
    （見本院卷第35頁），則被告並不否認查獲當時，其確實在
    該址飲酒1節，足見被告確實知悉並提供上址予阮氏嬌等人
    賭博等情，此節，亦經證人即查獲現場之警員柳文培亦到庭
    結證以其等據報前往現場搜索，以前後包堵方式進入該址，
    其從前門進去，見被告正好走出來，外籍女子則起身要逃跑
    ，其等當場查獲賭資、賭具；被告被查獲時，並無任何意見
    ，僅表示要辦就辦；被告可能是聽到外面有動靜而出來查看
    ，查獲當時被告身上有酒味等情無訛，是被告於審理期日經
    本院調查前開證據後，始坦承犯行，其自白核與事實相符，
    被告犯行堪予認定。
三、按意圖營利供給賭博場所，其賭場縱設在私人住宅內，仍應
    成立刑法第268條之罪（司法院37年5月4日院解字第3962號
    解釋意見參照）。是核被告所為，係犯刑法第268條之意圖
    營利供給賭博場所罪。原審簡易判決依刑法第268條、第41
    條第1項前段、刑法施行法第1條之1第1項、第2項前段，判
    處被告有期徒刑3月，如易科罰金，以1千元折算1日，認事
    用法及量刑均無不當，應予維持；被告徒以上開辯解提起上
    訴，即無理由，應予駁回。查被告前未曾受有期徒刑以上刑
    之宣告，有臺灣嘉義地方法院檢察署刑案資料查註紀錄表1
    份附卷可稽，又被告家中經濟狀況不佳，全由其負擔家計，
    因一時失慮，偶罹刑典，經此刑之宣告後，應知警惕而無再
    犯之虞，本院認其所受宣告之刑，以暫不執行為適當，爰依
    刑法第74條第1項第1款規定，就被告所受宣告之有期徒刑3
    月，併予宣告緩刑2年，以啟自新，並依同條第2項第5款規
    定，命應於本判決確定之日起1年內向指定之公益團體、地
    方自治團體或社區提供40小時之義務勞務（公益團體、地方
    自治團體或社區提供義務勞務，屬執行之問題，應由執行檢
    察官斟酌全案情節及各公益團體、地方自治團體或社區之需
    求指定）。又受緩刑之宣告而有刑法第74條第2項第5款所定
    事項者，應於緩刑期間付保護管束，為刑法第93條第1項第2
    款所明定，爰依法併為緩刑期間付保護管束之諭知。
四、據上論斷，應依刑事訴訟法第455條之1第1項、第3項、第36
    8條，刑法第74條第1項第1款、第2項第5款、第93條第1項第
    2款，判決如主文。
本案經檢察官邱美英到庭執行職務
中　　華　　民　　國　　96　　年　　8 　　月　　31　　日
                  刑事第四庭審判長法  官  蔡憲德
                                  法  官  吳育霖
                                  法　官　王慧娟
以上正本證明與原本無異。
如不服本判決，應於判決送達後10日內，向本院提出上訴狀。
中　　華　　民　　國　　96　　年　　8 　　月　　31　　日
                        　　書記官　黃子祝
